【裁判字號】    98,交聲,7
【裁判日期】    980107
【裁判案由】    交管條例聲異
【裁判全文】
臺灣板橋地方法院交通事件裁定           98年度交聲字第7號
原處分機關  交通部公路總局臺北區監理所板橋監理站
異  議  人
即受處分人  甲○○
上列異議人因違反道路交通管理處罰條例案件，對於交通部公路
總局臺北區監理所板橋監理站於民國97年11月24日以板監裁字裁
41-C00000000號所為之裁決處分（原舉發案號：臺北縣政府警察
局97年9 月30日北縣警交字第C00000000 號），聲明異議，本院
裁定如下：
    主  文
異議駁回。
    理  由
一、原處分意旨略以：異議人即受處分人甲○○於民國97年9 月
    30日下午5 時25分許，騎乘車號QEZ-105 號輕型機車，行經
    臺北縣中和市○○路134 巷口時，因在設有禁止迴車標誌之
    路段迴車之違規行為，經警掣單舉發，原處分機關乃依道路
    交通管理處罰條例第49條第2 款、第63條第1 項第1 款之規
    定，裁處罰鍰新臺幣900 元，並記違規點數1 點。
二、異議意旨略以：異議人於該路口迴轉10多年，不知何時開始
    禁止迴轉，礙於該標誌，異議人被取締，員警要異議人在安
    邦街紅綠燈迴轉，但該處沒設等待迴轉區○○○○道禁行機
    車，連城路車流又大，異議人如何轉入迴轉或是在此一直等
    待沒車才迴轉？連城路134 巷口紅綠燈車少、人少，巷口也
    狹窄，異議人由此紅綠燈迴轉回家最快、最安全，為何禁止
    迴轉標誌不移到下一個安邦街紅綠燈？為此提出聲明異議云
    云。
三、按汽車（含機車）駕駛人迴車時，有在設有禁止迴車標誌或
    劃有分向限制線、禁止超車線或禁止變換車道線之路段迴車
    之情形者，處新臺幣600 元以上1,800 元以下罰鍰，並記違
    規點數1 點，道路交通管理處罰條例第49條第2 款、第63條
    第1 項第1 款分別定有明文。
四、經查，異議人確有於97年9 月30日下午5 時25分許，騎乘車
    號QEZ-105 號輕型機車，行經設有禁止迴車標誌之臺北縣中
    和市○○路134 巷口時迴車之違規行為，業經異議人於異議
    狀中所不爭執，且臺北縣中和市○○路134 巷口確設有禁止
    迴轉標誌一節，亦有現場照片1 張在卷可稽，是異議人確有
    於設有禁止迴車標誌之路段迴車之違規行為，應可認定。異
    議人雖以前開情詞置辯，惟吾人駕駛車輛本應遵守相關之道
    路法規，上開連城路134 巷口既設有禁止迴轉標誌，縱使該
    路口車流、行人不多，駕駛人仍應遵守該標誌之指示不得迴
    車，當不得僅憑駕駛人主觀之想法或好惡而選擇性地不加以
    遵守，否則倘駕駛人均得依其個人主觀之想法，無視於禁止
    迴車標誌之存在而認某路口可以迴車即在該路口迴車，交通
    秩序豈非大亂，其他用路人之權益又如何加以保障，是異議
    人主觀上認在該路口迴車較安全，自不得作為其得在設有禁
    止迴車標誌違規迴車之正當事由，況異議人欲由連城路口回
    到連城路109 巷15號住處，並非除在連城路134 巷口違規迴
    車外別無他法，異議人亦可選擇在下一路口即安邦街口待轉
    （非由內側禁行機車道直接迴轉），故異議人前開所辯，自
    無可採。因之，異議人於上揭時間，騎乘上開機車行經上開
    路口時，該路口既設有禁止迴車標誌，異議人當不得於該路
    口逕行迴車，異議人不依上開禁止迴車標誌之指示逕行迴車
    ，自構成道路交通管理處罰條例第49條第2 款所示之違規行
    為。
五、綜上所述，異議人確有於上揭時地，在設有禁止迴車標誌之
    路段迴車之交通違規事實已臻明確。從而，原處分機關依道
    路交通管理處罰條例第49條第2 款、第63條第1 項第1 款規
    定，對上開機車駕駛人即異議人裁處罰鍰新臺幣900 元，並
    記違規點數1 點，核無違誤。本件異議人之聲明異議為無理
    由，應予駁回。
據上論斷，應依道路交通案件處理辦法第19條，裁定如主文。
中    華    民    國    98    年    1     月    7     日
                      交通法庭    法  官      曾淑娟
上列正本證明與原本無異。
如不服本裁定，應於裁定送達後五日內敘明抗告理由，向本院提
出抗告狀。
                                  書記官      謝雪紅
中    華    民    國    98    年    1     月    7     日


司法院資訊處製作；財團法人民間司法改革基金會備份。
